Inventaris van de scheepssoldijrollen betreffende schepen en hun bemanningen van de Marine over de periode 1795-1813
Nationaal Archief, Den Haag
- Scheepssoldijrollen, A.
  - Kanonneerboot 111 - gezagvoerder: J.F. Mensing., Kanonneerboot 115 - gezagvoerder: J.A. Besier.; Kanonneerboot 122 - gezagvoerder: J. van Praag.; 1812; 602-603
    - Bestanddeel 1, 602
    - Bestanddeel 2, 603
  - Expeditie - gezagvoerder: van Zuijlen van Nieveld., Kanonneerboot 113 - gezagvoerder: C.A. Frans.; Kanonneerboot 117 - gezagvoerder: I.L. Berghuis.; Kanonneerboot 118 - gezagvoerder: G.A. de Beij.; 1812; 604
  - Haai - gezagvoerder: J. Sloterdijk., Kanonneerboot 179 - gezagvoerder: I. Boom.; Waterman (schip).; Onrust.; Noodhulp.; Bantham.; Groote Poon.; Adonis.; 1812; 605
    Deze transportschepen werden gekommandeerd door onderofficieren of bekwame matrozen
  - Lijnx - gezagvoerder: H.M. Dibbetz., 1812; 606
  - Lijnx - gezagvoerder: H.M. Dibbetz., 1812; 607
  - Kanonneerboot 110 - gezagvoerder: F.C.L. Justman., Kanonneerboot 111 - gezagvoerder: N.P. Blommendal.; Kanonneerboot 116 - gezagvoerder: J.J. Durlen.; Kanonneerboot 121 - gezagvoerder: B.J. Lans.; Kanonneerboot 122 - gezagvoerder: T. Hansen.; Kanonneerboot 158 - gezagvoerder: G. Tichelman.; Kanonneerboot 159 - gezagvoerder: A. de Roos.; 1812; 608-610
    - Bestanddeel 1, 608
    - Bestanddeel 2, 609
    - Bestanddeel 3, 610
  - Kanonneerboot 61 - gezagvoerder: I.M. Etienne., Kanonneerboot 116 - gezagvoerder: C.L. le Hubij.; Kanonneerboot 120 - gezagvoerder: H. Drivers.; Kanonneerboot 252 - gezagvoerder: C.P Zijlof.; Kanonneerboot 262 - gezagvoerder: A. Dessain.; Kanonneerboot 274 - gezagvoerder: P.G. Crombet.; 1812; 611
  - Kreekel - gezagvoerder: P. Bellanger., Bankert - gezagvoerder: L. La Halle.; Nes, van - gezagvoerder: Edou.; Galen, van - gezagvoerder: L. Foij.; Schram - gezagvoerder: M.J. Clement.; Vlak - gezagvoerder: L. Quandalle.; Vlugt - gezagvoerder: A. de Caligny.; Waterhond - gezagvoerder: Le. Jaulne.; Verschoor - gezagvoerder: J.P. van Heert.; Does, van der - gezagvoerder: J.J.F. Heutz.; Haas - gezagvoerder: F. Borguet.; Wassenaar - gezagvoerder: F.L. Gache.; 1812; 612-614
    - Bestanddeel 1, 612
    - Bestanddeel 2, 613
    - Bestanddeel 3, 614
  - Amsterdam - gezagvoerder: A.W. de Man., 1812; 615-616
    - Bestanddeel 1, 615
    - Bestanddeel 2, 616
  - Amsterdam - gezagvoerder: A.W. de Man., 1812; 617
  - Amsterdam - gezagvoerder: J.P. Etienne., 1812; 618
  - Amsterdam - gezagvoerder: J.P. Etienne., 1812; 619
  - Ajax - gezagvoerder: E. Lachelier., Kanonneerboot 441 - gezagvoerder: E. Lachelier.; 1812; 620
  - Kanonneerboot 169., Pink 498.; 1812; 621
  - Hijena - gezagvoerder: P. Pietersen., 1812; 622
  - Hijena - gezagvoerder: P. Pietersen., 1812; 623
  - Braband - gezagvoerder: H.G. Lantsheer., 1812; 624
  - Braband - gezagvoerder: H.G. Lantsheer., 1812; 625-626
    - Bestanddeel 1, 625
    - Bestanddeel 2, 626
  - Eems - gezagvoerder: Guillet., Doggersbank - gezagvoerder: P. Ziervogel.; 1812; 627
  - Doggersbank - gezagvoerder: P. Ziervogel., 1812; 628
    Bureaurollen
  - Doggersbank - gezagvoerder: P. Ziervogel., 1812; 629
  - Prins - gezagvoerder: J.D. Musquetier., 1812; 630
  - Prins - gezagvoerder: J.D. Musquetier., 1812; 631
  - Evertsen - gezagvoerder: J.J. Melvill van Carnbee., 1812; 632
  - Aurora - gezagvoerder: P.R. Cantzlaar., 1812; 633
  - Aurora - gezagvoerder: P.R. Cantzlaar., 1812; 634
  - Rotterdam - gezagvoerder: H.H. Hora Siccama., 1812; 635
  - IJssel - gezagvoerder: J. Reiere., 1812; 636
  - M. Reijgersbergen - gezagvoerder: J. van Maaren., 1812; 637
  - M. Reijgersbergen - gezagvoerder: J. van Maaren., 1812; 638
  - Venus - gezagvoerder: J. Cambier., 1812; 639
  - Venus - gezagvoerder: J. Cambier., 1812; 640
  - Genie - gezagvoerder: F.N. Fornier., 1812; 641
  - Genie - gezagvoerder: Lojer Dislandes., 1812; 642
  - Irene - gezagvoerder: D. van Heemskerk., 1812; 643
  - Kanonneerboot 85 - gezagvoerder: F.P.R. Dorij., 1812; 644
  - Kanonneerboot 151 - gezagvoerder: D.F.A. Jourand., Kanonneerboot 227 - gezagvoerder: H.C. Schmitten.; Kanonneerboot 248 - gezagvoerder: H.W. van Maaren.; Kanonneerboot 285.; 1812; 645
  - Kanonneerboot 61 - gezagvoerder: J.M. Etienne., Kanonneerboot 116 - gezagvoerder: Le Stubij.; Kanonneerboot 120 - gezagvoerder: S. Vrignaud.; Kanonneerboot 252 - gezagvoerder: F.A. Laroussilhe.; Kanonneerboot 262 - gezagvoerder: A. Dessin.; Kanonneerboot 274 - gezagvoerder: P.G. Crombet.; 1812; 646
  - Kanonneerboot 151 - gezagvoerder: D. Jourand en J. le Favre., Kanonneerboot 169 - gezagvoerder: J. Beker.; Kanonneerboot 441 - gezagvoerder: G. le Bertin.; Pink 498 - gezagvoerder: G. Ducamp.; 1812; 647
  - Trekvogel., Lastdrager.; Vaardige.; Monsterschuit.; Griet.; Watersnip.; Arend.; Atlas.; Vlugt.; Driftige.; Vlieger.; Merkuur.; 1812; 648
    Deze jachten en kruitboten werden gekommandeerd door onderofficieren of bekwame matrozen
  - Zeekoe (wachtschip) - gezagvoerder: J.J. de Jonge., 1812; 649
  - Zeekoe (wachtschip) - gezagvoerder: J.J. de Jonge., 1812; 650
  - Vlug - gezagvoerder: Le Jaulne., Vlak - gezagvoerder: Le Quandalle.; Haas - gezagvoerder: J.P. Ring.; Galen, van - gezagvoerder: F.P. le Noir.; Verschoor - gezagvoerder: J.P. van Heerdt.; Waterhond - gezagvoerder: A. de Calignij.; 1812; 651
  - Kanonneerboot 151 - gezagvoerder: B. Gard., 1812; 652
  - Zoutman - gezagvoerder: H.A. Rijsterborgh., 1813; 653
  - Zoutman - gezagvoerder: H.A. Rijsterborgh., 1813; 654
  - Witt, Jan de - gezagvoerder: J.M. Polders., 1813; 655
  - Witt, Jan de - gezagvoerder: J.M. Polders., 1813; 656
  - Ferretter nader Irene - gezagvoerder: F. Coertzen., 1813; 657
  - Ferretter nader Irene - gezagvoerder: F. Coertzen., 1813; 658
  - Doggersbank - gezagvoerder: L. Fredriks., 1813; 659
  - Ruiter, De- gezagvoerder: Gaingant., 1813; 660
  - Venus - gezagvoerder: I. Cambier., 1813; 661
  - Venus - gezagvoerder: I. Cambier., 1813; 662
  - Amsterdam - gezagvoerder: G. du Petit Thouars., 1813; 663
  - Hijena - gezagvoerder: P. Pietersen., 1813; 664
  - Hijena - gezagvoerder: J. Verveer., 1813; 665
  - Rotterdam - gezagvoerder: H.H. Hora Siccama., 1813; 666
  - Braband - gezagvoerder: H.G. Lantsheer., 1813; 667
  - Prins - gezagvoerder: J.D. Musquetier., 1813; 668-669
    - Bestanddeel 1, 668
    - Bestanddeel 2, 669
  - Prins - gezagvoerder: J.D. Musquetier., 1813; 670
  - Evertsen - gezagvoerder: P. Ziervogel., 1813; 671
  - Evertsen - gezagvoerder: P. Ziervogel., 1813; 672
  - Genie - gezagvoerder: S.J. Loijer des Landes., 1813; 673
  - Hulst - gezagvoerder: J.J. de Jonge., 1813; 674
  - Kreekel - gezagvoerder: Montagnes de la Roque., 1813; 675
  - Waterhond - gezagvoerder: Bougourd., Kanonneerboot 61 - gezagvoerder: Bunel.; Kanonneerboot 85 - gezagvoerder: F.P.K. Dozij.; Kanonneerboot 227.; Kanonneerboot 285.; 1813; 676
  - Vlug - gezagvoerder: L.J.P. Vaillin., Vlak - gezagvoerder: J.B. Coucij.; Does, Van der - gezagvoerder: J.J.F. Heutz.; Kanonneerboot 151 - gezagvoerder: J.L. Favre.; 1813; 677
  - Schram - gezagvoerder: J.B. Lozack., Nes, Van - gezagvoerder: J.J.Z. Edou.; Galen, Van - gezagvoerder: F.P. le Noir.; Kanonneerboot 262 - gezagvoerder: A. Dessin.; 1813; 678
  - Bankert - gezagvoerder: Dumoustier., Verschoor - gezagvoerder: J.P. van Heerdt.; Kanonneerboot 116 - gezagvoerder: J.J. Abeille.; Kanonneerboot 252.; Kanonneerboot 274 - gezagvoerder: D. Everard.; 1813; 679
  - Vlug - gezagvoerder: L.J.P. Vaillin., Vlak - gezagvoerder: J.B. Coucij.; Schram - gezagvoerder: J.B. Lozach.; Kanonneerboot 252.; 1813; 680
    Scheepsrollen
  - Kanonneerboot 151 - gezagvoerder: J. le Favre., Nes, Van - gezagvoerder: J.J.Z. Edou.; Galen, Van - gezagvoerder: F.P. le Noir.; Bankert - gezagvoerder: Dumoustier.; Kanonneerboot 116 - gezagvoerder: J.J. Abeille.; 1813; 681
  - Does - gezagvoerder: J.J.F. Heutz., Kanonneerboot 262 - gezagvoerder: A. Dessin.; Verschoor - gezagvoerder: I.P. van Heerdt.; Kanonneerboot 274 - gezagvoerder: D. Everard.; 1813; 682
  - Ajax - gezagvoerder: E. Lachelier., Kanonneerboot 169 - gezagvoerder: J. Beker.; Kanonneerboot 293 - gezagvoerder: B. Maingot.; Kanonneerboot 441 - gezagvoerder: G. Bertin.; Pink 498 - gezagvoerder: G. Ducamp.; 1813; 683
  - Kanonneerboot 158 - gezagvoerder: G. Tichelman., Kanonneerboot 164 - gezagvoerder: Van Leeuwen.; 1813; 684
  - Haaij - gezagvoerder: J. Sloterdijk., Kanonneerboot 179 - gezagvoerder: J. Boom.; Waterman (schip).; Noodhulp.; Groote Poon.; Onrust.; Bantham.; Adonis.; 1813; 685
  - Lijnx - gezagvoerder: H.M. Dibbets., 1813; 686
  - Kanonneerboot 110 - gezagvoerder: F.C.L. Justmann., Kanonneerboot 111 - gezagvoerder: N.P. Blommendal.; Kanonneerboot 121 - gezagvoerder: B.J. Lans.; Kanonneerboot 122 - gezagvoerder: F. Hansen.; Kanonneerboot 159 - gezagvoerder: A. de Roos.; Kanonneerboot 169 - gezagvoerder: A. Reijns.; 1813; 687
  - Haas - gezagvoerder: M.C. Bastiaanse., Kanonneerboot 120 - gezagvoerder: R. Gandon.; 1813; 688
  - Wassenaar - gezagvoerder: - H.W. van Maaren., Kanonneerboot 248 - gezagvoerder: - H.W. Maaren.; 1813; 689
- Diverse stukken betreffende de Franse Marine in Holland., B.
  - "Controle nominatif der 70e equipage"., 1811; 778
  - "Controle nominatif der 71e equipage"., 1811; 690
  - "Controle nominatif der 75e equipage"., 1811; 691
  - "Controle nominatif der 76e equipage"., 1811; 692
  - "Controle nominatif der 77e equipage"., 1811; 693
  - "Controle nominatif der 59e equipage"., 1812; 694
  - "Controle nominatif der 63e equipage"., 1812; 695
  - "Controle nominatif der 63e equipage"., 1812; 696
  - "Controle nominatif der 64e equipage"., 1812; 697
  - "Controle nominatif der 65e equipage"., 1812; 698
  - "Controle nominatif der 69e equipage"., 1812; 699
  - "Controle nominatif der 70e equipage"., 1812; 700
  - "Controle nominatif der 71e equipage"., 1812; 701
  - "Controle nominatif der 75e equipage"., 1812; 702
  - "Controle nominatif der 76e equipage"., 1812; 703
  - "Controle nominatif der 77e equipage"., 1812; 704
  - "Controle nominatif der 79e equipage"., 1812; 705
  - "Controle nominatif der 79e equipage"., 1812; 706
  - "Controle nominatif der 64e equipage"., 1813; 707
  - "Controle nominatif der 65e equipage"., 1813; 708
  - "Controle nominatif der 69e equipage"., 1813; 709
  - "Controle nominatif der 70e equipage"., 1813; 710
  - "Controle nominatif der 70e equipage"., 1813; 711
  - "Controle nominatif der 71e equipage"., 1813; 712-713
    - Bestanddeel 1, 712
    - Bestanddeel 2, 713
  - "Controle nominatif der 75e equipage"., "Controle nominatif der 76e equipage".; 1813; 714
    ontbreek
  - "Controle nominatif der 77e equipage"., 1813; 715
  - "Controle nominatif der 79e equipage"., 1813; 716
  - "Controle nominatif van het eskader te Texel"., 1814; 717
  - Controle nominatif van een onbekend onderdeel., 718
  - "Matricule des officiers-mariniers et matelots" (betreft Overijssel)., 1811-1813; 719
    Stamboeken met klapper
  - Stamboeken van de 64e equipage., 1810-1813; 720
  - Stamboeken van de 65e equipage., 1810-1813; 721
  - Stamboeken van de 69e equipage., 1810-1813; 722
  - Stamboeken van de 70e equipage., Stamboeken van de 71e equipage.; 1810-1813; 723
    ontbreekt
  - Stamboeken van de 75e equipage., 1810-1813; 724
  - Stamboeken van de 76e equipage., 1810-1813; 725
  - Stamboeken van de 77e equipage., 1810-1813; 726
  - Uitbet. soldijen aan de 59e equipage., 1810-1813; 727
  - Uitbet. soldijen aan de 62e equipage., 1810-1813; 728
  - Uitbet. soldijen aan de 63e equipage., 1810-1813; 729
  - Uitbet. soldijen aan de 64e equipage., 1810-1813; 730
  - Uitbet. soldijen aan de 65e equipage., 1810-1813; 731
  - Uitbet. soldijen aan de 69e equipage., 1810-1813; 732
  - Uitbet. soldijen aan de 70e equipage., 1810-1813; 733
  - Uitbet. soldijen aan de 71e equipage., 1810-1813; 734
  - Uitbet. soldijen aan de 75e equipage., 1810-1813; 735
  - Uitbet. soldijen aan de 76e equipage., 1810-1813; 736
  - Uitbet. soldijen aan de 77e equipage., 1810-1813; 737
  - Uitbet. soldijen aan de 77e equipage., 1810-1813; 738
  - "Contr. nominatief voor de Kweekschool te Enkhuizen"., 1810-1813; 739
  - Register van Deserteurs., 1812; 740
  - Register van Deserteurs., 1913; 741
  - "Alphabeth op het Pensioenboek"., 742
  - "Budjet van Frankrijk"., "Budjet van Holland".; 1812; 743
  - Register van soldij aan wal van Officieren., 1811; 744; 1e deel
  - Register van soldij aan wal van Officieren., 1811; 745; 2e deel
  - Register van soldij aan wal van Officieren., 1811; 746; 3e deel
  - "Pretentien v/d ontbonden 77e equipage"., 1813; 747; 1e deel
  - "Pretentien v/d ontbonden 77e equipage"., 748; 2e deel
  - "Register der ontvangen vivres voor de korvet Lijnx"., 1811; 749
  - Register der ontvangen vivres kanonneerboot no. 111., 1811; 750
  - "Alphabetisch Naamregister der schepelingen, gediend hebbende bij de Fransche Marine in Holland, welke nog gelden van dezelve te goed hebben"., 1811-1813; 751; 1e deel
  - "Alphabetisch Naamregister der schepelingen, gediend hebbende bij de Fransche Marine in Holland, welke nog gelden van dezelve te goed hebben"., 1811-1813; 752; 2e deel
  - "Alphabetisch Naamregister der schepelingen, gediend hebbende bij de Fransche Marine in Holland, welke nog gelden van dezelve te goed hebben"., 1811-1813; 753; 3e deel